臺灣板橋地方法院刑事裁定　　　　　 100年度交聲字第3069號
原處分機關　交通部公路總局臺北區監理所板橋監理站
異　議　人
即受處分人　鄺世豪
上列異議人即受處分人因違反道路交通管理處罰條例案件，對於
交通部公路總局臺北區監理所板橋監理站所為如附表所示之違反
道路交通管理事件裁決書（原舉發通知單號碼：如附表所載），
聲明異議，本院裁定如下：
    主  文
異議駁回。
    理  由
一、本件受處分人異議意旨略以：
  (一)新北市政府警察局永和分局以受處分人於附表所示之時地，
    因騎乘車牌號碼H2K-003 號重型機車，有該違反道路交通管
    理處罰條例之違規事實，經舉發機關以附表所示之舉發違反
    道路交通管理事件通知單舉發，再由原處分機關以附表所示
    之違反道路交通管理事件裁決書為同表所示之處罰。
  (二)受處分人就受處分人於舉發時間時確已因交通違規案件而遭
    吊扣駕照中，惟受處分人當時並未有騎乘機車行為，當時係
    受處分人因有事欲找友人協助並相約購物，因受處分人係有
    求於友人，且受處分人係居住在新北市○○區○○路242 之
    8 號10樓，與秀朗路一段僅隔中正路，故將受處分人即將自
    己所有之重型機車牽至路旁等候友人，惟於等人時，恰遇巡
    邏員警，而員警於攔查後，即為本件舉發，是受處分人確實
    未有騎乘機車之行為，爰請能撤銷裁決書。
二、按「汽車駕駛人，有下列情形之一者，處新臺幣六千元以上
    一萬二千元以下罰鍰，並當場禁止其駕駛：一、…。五、駕
    駛執照吊扣期間駕駛小型車或機器腳踏車。六、…。」、「
    第一項第三款、第四款之駕駛執照，均應扣繳之；第五款並
    吊銷其駕駛執照。」，道路交通管理處罰條例第21條第1 項
    第5 款、第4 項有明文規定；復依違反道路交通管理事件統
    一裁罰基準及處理細則第2 條第2 項規定附件《違反道路交
    通管理事件統一裁罰基準表》規定，就「違反事件」為「駕
    駛執照吊扣期間駕駛小型車或機器腳踏車」之違反道路交通
    管理處罰條例第53條第1 項之行為，其「違規車種」為「機
    器腳踏車」，且屬「期限內繳納或到案聽候裁決者」，依「
    統一裁罰基準」為罰鍰新臺幣6,000 元，裁罰機關並應依「
    備註欄」為「吊銷駕駛執照」之處分。
三、受處分人雖以前詞置辯，惟以，本件依卷內之舉發違規單記
    載，本件舉發違規之地點係在新北市○○區○○路一段220
    巷巷口，而該舉發過程係沿秀朗路二段往中正橋方向行駛，
    於行經秀朗路一段220 巷口時，為員警攔停稽查後，始發覺
    本件違規行為，是受處分人辯稱其當時在路旁等人云云，已
    經難認為實在，而受處分人雖辯稱其係居住在新北市○○區
    ○○路242 之8 號10樓，其當日係將機車牽至攔查地點等人
    云云，然以，受處分人上開住所地址至舉發地點秀朗路一段
    220 號巷口，必須自安樂街沿秀安街行經永和國小穿越中正
    路候，始抵達秀朗路一段路口（此段距離之直線距離約二百
    五十公尺），再自秀朗路一段往秀朗路二段方向行經復興商
    工並穿越秀朗路一段與中正路442 巷交岔路口後更繼續前行
    ，始抵達秀朗路一段220 巷口（此段距離之直線距離約二百
    五十公尺），是自被告住所至舉發地點約至少有五百公尺，
    是將該距離代換於依受處分人上開辯稱情節，則受處分人係
    辯稱其係自其住處牽其重型機車徒步行走五百公尺以等候其
    友人，該情節顯難認與常理相符，自難採認。
四、綜上所述，本件異議人有附表所示之該裁決書所載之違規行
    為，事證明確。從而，原處分機關依道路交通管理處罰條例
    及違反道路交通管理事件統一裁罰基準表裁處如本件之處罰
    ，並無違誤之情形，本件異議為無理由，應予駁回。
五、依道路交通管理處罰條例第87條第2 項、道路交通事件處理
    辦法第18條，裁定如主文。
中    華    民    國    100   年    11    月    2     日
                      刑事第三庭  法  官  陳世旻
┌───────────────────────────────────────────────┐
│附表：                                                                          （新臺幣）    │
├──┬───────────────────────────┬────────────────┤
│編號│裁決書                                                │舉發通知單                      │
│    │（板監自裁字第裁41-C00000000號）                      │（新北市警交大字第C00000000 號）│
│    ├──────────┬─────────┬──────┼────────┬───────┤
│    │(一)違規日時          │(一)裁決日期        │(一)送達日期  │(一)舉發方式      │(一)舉發事實    │
│    │(二)違規地點          │(二)裁決主文        │(二)提出異議日│(二)製單日期      │(二)違反法條    │
│    │(三)違規法條          │                  │            │(三)應到案日      │              │
│    │(四)違規事實          │                  │            │                │              │
├──┼──────────┼─────────┼──────┼────────┼───────┤
│ 一 │(一)100.07.21/01:05   │(一)100.09.01       │(一)100.09.01 │(一)當場舉發      │同裁決書      │
│    │(二)秀朗路一段220巷口 │(二)罰鍰6,000 元，吊│(二)100.09.01 │(二)100.07.21     │              │
│    │(三)第21條第1 項第5 款│  銷駕駛執照，一年│            │(三)100.08.05     │              │
│    │(四)駕駛執照吊扣期間駕│  內不得考領駕駛執│            │                │              │
│    │  駛機器腳踏車      │  照。            │            │                │              │
├──┼──────────┴─────────┴──────┴────────┴───────┤
│備註│                                                                                        │
└──┴────────────────────────────────────────────┘
以上正本證明與原本無異
如不服本裁定應於送達後5日內向本院提出抗告狀
                              書記官  梁福建
中    華    民    國   100    年    11    月    3     日